Contact

hajmeftahmaha@gmail.com

www.linkedin.com/in/maha-hadjmeftah (LinkedIn)

Top Skills

MLOps

IA Générative

Communication

Certifications

Convolutional Neural Networks Structuring Machine Learning Projects

Improving Deep Neural Networks: Hyperparameter Tuning, Regularization and Optimization

Sequence Models

Neural Networks and Deep Learning

Maha HADJ MEFTAH

Ingénieure IA | Data Scientist

Greater Paris Metropolitan Region

Summary

Data Scientist junior passionnée par l'IA générative et la résolution concrète de problèmes grâce à la data.

Au fil de mes différentes expériences, j'ai pu mettre en pratique mes compétences et participer au développement de solutions d'IA innovantes et à fort impact, notamment en milieu industriel et technologique.

Ce qui me distingue :

Une expérience concrète sur des projets d'IA générative et d'architecture RAG pour automatiser la documentation et améliorer la recherche d'informations en entreprise.

Le développement de modèles NLP visant à analyser des logs et automatiser la détection des bugs.

La création d'un système intelligent de tri d'images avec une précision de 97%, combinant deep learning et computer vision.

La réalisation de projets de maintenance prédictive déployés en production, ainsi que la conception d'une plateforme IA pour les JO de Paris 2024, intégrant agents IA, scraping et recommandations en temps réel.

Mes compétences couvrent le machine learning, le deep learning, l'IA générative, le NLP, la computer vision et le MLOps.

Curieuse et autonome, j'aime apprendre et partager, avec la volonté d'avoir un impact concret sur les enjeux business .

N'hésitez pas à me contacter sur: hajmeftahmaha@gmai.com

Experience

Apside

Ingénieure IA/ Data scientist December 2024 - Present (10 months)

Development of an automated retro-documentation Generative IA application based on agents (LangGraph, LangChain, CrewAI), improving software traceability.

Generated and refined technical and functional documentation using

Generative AI for both IT and business teams, based on a 50K-line codebase.

Designed and implemented a proof of concept (PoC) for an insurance chatbot.

Developed the chatbot's backend using Python, FastAPI, PostgreSQL, SQLAlchemy, LangChain, LangGraph, Docker

Experimented with different LLMs

STMicroelectronics Ingénieure IA & NLP September 2023 - August 2024 (1 year) Le Mans, Pays de la Loire, France

Omdena

Ingénieure Machine Learning May 2024 - July 2024 (3 months)

Build Travel Assistant Agent for vistors during Olympic Games Paris 2024

Vilmorin-Mikado Ingénieure Deep Learning & Computer vision R&D May 2023 - September 2023 (5 months)

Faculté des sciences - Université d'Angers Teaching Assistant March 2023 - June 2023 (4 months)

Technocolabs Softwares
Machine Learning Intern
July 2022 - August 2022 (2 months)

QWorld

Quantum computing Intern

July 2022 - August 2022 (2 months)

Data Glacier
Data scientist intern
December 2021 - March 2022 (4 months)

Tunisie Telecom Intern July 2020 - August 2020 (2 months)

Education

Polytech Angers - Engineering school of the University of Angers. Engineer's degree, Computer science and automation · (2022 - 2024)

National Engineering School of Carthage (ENICarthage) diplome national en genie de systemes infotroniques, infotronique · (2020 - 2022)

Institut préparatoire aux études d'ingénieurs de monastir diplôme d'études universitaires du premier cycle scientifique (D.E.U.P.C.S), Pré-ingénierie · (2018 - 2020)